<!DOCTYPE HTML PUBLIC "-//W3C//DTD HTML 4.01 Transitional//EN">
<HTML>
 <HEAD>
   <TITLE> [Owasp-uruguay] Reunión 27/12
   </TITLE>
   <LINK REL="Index" HREF="index.html" >
   <LINK REL="made" HREF="mailto:owasp-uruguay%40lists.owasp.org?Subject=Re%3A%20%5BOwasp-uruguay%5D%20%3D%3Fiso-8859-1%3Fq%3FReuni%3DF3n_27/12%3F%3D&In-Reply-To=%3C1324993775.1443.106.camel%40voyager3%3E">
   <META NAME="robots" CONTENT="index,nofollow">
   <style type="text/css">
       pre {
           white-space: pre-wrap;       /* css-2.1, curent FF, Opera, Safari */
           }
   </style>
   <META http-equiv="Content-Type" content="text/html; charset=iso-8859-1">
   <LINK REL="Previous"  HREF="000102.html">
   <LINK REL="Next"  HREF="000110.html">
 </HEAD>
 <BODY BGCOLOR="#ffffff">
   <H1>[Owasp-uruguay] Reunión 27/12</H1>
    <B>Mauro Flores</B> 
    <A HREF="mailto:owasp-uruguay%40lists.owasp.org?Subject=Re%3A%20%5BOwasp-uruguay%5D%20%3D%3Fiso-8859-1%3Fq%3FReuni%3DF3n_27/12%3F%3D&In-Reply-To=%3C1324993775.1443.106.camel%40voyager3%3E"
       TITLE="[Owasp-uruguay] Reunión 27/12">mauro.flores en owasp.org
       </A><BR>
    <I>Mar Dic 27 13:49:35 UTC 2011</I>
    <P><UL>
        <LI>Mensaje anterior: <A HREF="000102.html">[Owasp-uruguay] saludos de fin de año
</A></li>
        <LI>Próximo mensaje: <A HREF="000110.html">[Owasp-uruguay] Reunión 27/12
</A></li>
         <LI> <B>Messages sorted by:</B> 
              <a href="date.html#109">[ date ]</a>
              <a href="thread.html#109">[ thread ]</a>
              <a href="subject.html#109">[ subject ]</a>
              <a href="author.html#109">[ author ]</a>
         </LI>
       </UL>
    <HR>  
<!--beginarticle-->
<PRE>Gente, primero que nada Feliz Navidad para todos!!!
Hoy nos juntamos y conversamos un poco sobre la organización de la
AppSec. Una de las cosas que concluimos es que debemos armar una
&quot;comisión&quot; para organizar el evento. Los miembros de la comisión deberán
tomar un rol más activo que el resto del grupo y comprometerse en
asistir a las reuniones de coordinación y en llevar adelante las tareas
que se definan. A todos los que les interese participar de esta comisión
que avisen, pero seamos cocientes que del compromiso que implica. Los
que no puedan (por razones laborales u otras) asumir este compromiso,
igual podrán ayudar en la medida de su disponibilidad con tareas
voluntarias que la comisión estará coordinando. La idea es que todos
participemos, pero alguien se tiene que poner la cosa al hombro para que
salga.
por ahora los que se ofrecieron para esta comisión son:

      * Mauro Flores 
      * Gerardo Canedo 
      * Mateo Martinez (on-line) 
      * Guillermo Skrilec

Esta comisión se va a juntar en marzo (fecha a definir) para empezar a
trabajar, y la agenda prevista para dicha reunión seria: 

      * Elegir chairman
      * Definir fecha (Marzo-abril?) y dimensionar Training y
        Conferencia.
      * Fijar el lugar de la conference (Antel, un hotel, etc)
      * Armar Wiki básica. (genérica de AppSec)
      * Subir formulario del evento. 
      * Es necesaria la Asoc. Civil? Averiguar tema de facturas al OWASP
        global.
      * Formalizar esponsoreo de las universidades (Fing, Católica y
        UDM)


Además, se propuso armar un twitter genérico para la AppSec Latam, esto
es algo que vamos a tener que coordinar con Argentina que es la que esta
organizando la próxima AppSec Latam. La idea es que la gente no tenga
todos los años que seguir un twitter nuevo, si no que ahí sepa que va a
recibir las noticias de la próxima AppSec Latam.

También se hablo del mantenimiento de la Wiki del grupo. La cosa es que
la última noticia que tenemos publicada es del 2010, lo cual provoco que
el Board de OWASP nos mandara un mail preguntando que hicimos este año,
porque según el handbook tenemos que organizar por lo menos 3 reuniones
y/o eventos en el año. Hicimos mucho más que eso, pero no pusimos nada
en la Wiki. Mateo Martinez se ofreció a mantenerlo, y la idea es subir
estos resúmenes de reuniones a la Wiki para registrar la actividad.  

Finalmente se hablo de fijar reuniones periódicas del grupo e incluir la
presentación de algún tema (ej: WebGoat, ZAP, etc). Algo corto, pero
como para tener algún estimulo adicional para participar :) 
Es evidente que alguien del grupo deberá preparar estos temas...  

Saludos Mauro Flores
------------ próxima parte ------------
Se ha borrado un adjunto en formato HTML...
URL: &lt;<A HREF="http://lists.owasp.org/pipermail/owasp-uruguay/attachments/20111227/def8c39f/attachment.html">http://lists.owasp.org/pipermail/owasp-uruguay/attachments/20111227/def8c39f/attachment.html</A>&gt;
</PRE>


<!--endarticle-->
    <HR>
    <P><UL>
        <!--threads-->
	<LI>Mensaje anterior: <A HREF="000102.html">[Owasp-uruguay] saludos de fin de año
</A></li>
	<LI>Próximo mensaje: <A HREF="000110.html">[Owasp-uruguay] Reunión 27/12
</A></li>
         <LI> <B>Messages sorted by:</B> 
              <a href="date.html#109">[ date ]</a>
              <a href="thread.html#109">[ thread ]</a>
              <a href="subject.html#109">[ subject ]</a>
              <a href="author.html#109">[ author ]</a>
         </LI>
       </UL>

<hr>
<a href="https://lists.owasp.org/mailman/listinfo/owasp-uruguay">More information about the Owasp-uruguay
mailing list</a><br>
</body></html>
